【裁判字號】    92,易,208
【裁判日期】    920613
【裁判案由】    傷害
【裁判全文】
臺灣雲林地方法院刑事判決                          九十二年度易字第二八號
    公  訴  人  臺灣雲林地方法院檢察署檢察官
    被      告  丙○○
右列被告因傷害案件，經檢察官提起公訴（九十二年度偵字第四四六號），本院判決
如左：
    主  文
丙○○無罪。
    理  由
一、公訴意旨略以：被告丙○○於民國（下同）九十一年十月二十六日晚間八時許，
    在雲林縣北港鎮○○里○○街八號所經營之商店內，因不堪告訴人丁○○酒後帶
    著鴨子在店前大小聲，竟基於傷害人身體之犯意，以徒手方式毆打告訴人身體，
    並拉扯其頭髮，致告訴人受有頭部外傷、頭皮、左顏面血腫等傷害，因認被告涉
    犯刑法第二百七十七條第一項之罪嫌。
二、本件起訴檢察官認被告涉犯傷害犯行，係以告訴人之指訴及診斷證明書一紙作為
    論據。訊據被告堅詞否認其事，辯稱，告訴人有在她家門口大吵大罵，後來告訴
    人自己跌倒，她並沒有傷害告訴人等語。
三、按犯罪事實應依證據認定之，無證據不得推定其犯罪事實，刑事訴訟法第一百五
    十四條定有明文。又認定不利於被告之事實，須依積極證據，茍積極證據不足為
    不利於被告事實之認定時，即應為有利於被告之認定，更不必有何有利之證據；
    且刑事訴訟法上所謂認定犯罪事實之積極證據，係指適合於被告犯罪事實之認定
    之積極證據而言，雖不以直接證據為限，間接證據亦包括在內，然而無論直接或
    間接證據，其為訴訟上之證明，須於通常一般之人均不致有所懷疑，而得確信其
    為真實之程度者，始得據為有罪之認定，倘其證明尚未達到此一程度，而有合理
    之懷疑存在時，自不以推測或擬制之方法，以為有罪裁判之基礎，最高法院著有
    三十年上字第八一六號、二十九年上字第三一○五號、七十六年台上字第四九八
    六號、四十年台上字第八六號等判例可資參照。次按告訴人之告訴，係以使被告
    受刑事訴追為目的，是其陳述是否與事實相符，仍應調查其他事實以資審認，始
    得為不利被告之認定；告訴人之指訴原在意圖使被告受刑事處分，其所攻擊之詞
    ，原非完全無瑕疵，故其陳述被告之犯罪情形，雖非絕對不得採為判決之基礎，
    若非有其他旁證，尚難單憑告訴人一面之詞，據以論罪。故被害人之指證，須經
    調查其內容無瑕疵可指又與事實相符者，始得採為認定被告犯罪之唯一依據，最
    高法院亦分別著有五十二年台上字第一三○○號判例、七十年台上字第一○一五
    號、五十七年台上字第八一六號判決可參。
四、經查，告訴人丁○○於警訊中指述，當天她騎乘機車經過被告家門前，被告拉她
    的頭髮將她從機車上拉倒在地，並拿角鐵毆打她，當她逃跑時被告還由後面追打
    她，並說要打死她等語；而於偵查中則陳述，她被被告押在地上，被告的兒子來
    時才把她們拉開，她才打電話報警，後來警察到時有叫她去醫院，因為當時她有
    流血，警察可以作證等語，則核對告訴人於警訊及偵查中之陳述，關於被告將她
    拉倒在地後是否拿角鐵打她？其後兩人是由被告兒子拉開或告訴人自己逃開？及
    告訴人逃開後被告是否繼續追打告訴人等情節，其前後陳述顯有出入。而證人即
    當時到場處理之警員乙○○於審理中證述，他到現場時被告在店內，告訴人在店
    外，並沒有爭吵的事情，告訴人當時在撫摸頭部並生氣的說被丙○○毆打，當時
    告訴人臉紅紅的應該是有喝酒，但是他並沒有看到告訴人有流血的情形，現場也
    沒有看到鐵塊或木棒等語，即依證人乙○○之證述，告訴人當時並無流血之情事
    ，則被告若真有持角鐵或木棒毆打告訴人，則告訴人何以無血流滿面之情形？更
    何況，本案並未扣得角鐵及木棒等物，告訴人之指述是否屬實？顯有疑問。再證
    人即現場目擊者甲○○證稱，當時他在打架地點的對面藥局買藥，看到告訴人在
    被告家裡面搶被告的電話，他沒有看到告訴人有帶什麼物品，告訴人的機車也停
    的好好沒有倒下，被告與告訴人並沒有打架，被告出來以後告訴人追出來，到門
    口時就正面跌倒，臉撞到地面，他要去拉告訴人起來時有聞到酒味等語，則核對
    告訴人提出之診斷證明書，告訴人所受傷勢包括頭皮外傷、頭皮、左顏面血腫，
    就其受傷部分顯與證人甲○○所述，告訴人係正面跌倒，臉部撞地等情節相符，
    又證人甲○○既是路過之人，與被告並無親屬或朋友關係，亦無證據證明其上開
    證詞係迴護被告之陳述，是依上開證人乙○○及甲○○之證述，本院認為被告之
    辯解尚非無據，應堪採信。依上所述，起訴檢察官所舉之證據不足以證明被告犯
    罪，此外本院復查無其他證據證明被告確有公訴人所指之傷害犯行，揆諸前揭說
    明，不能證明被告犯罪，依法應諭知無罪之判決。
據上論斷，應依刑事訴訟法第三百零一條第一項，判決如主文。
本案經檢察官戊○○到庭執行職務
中      華      民      國      九十二      年      六    月    十三    日
                                        臺灣雲林地方法院刑事第二庭
                                            法  官  劉為丕
右正本證明與原本無異。
如不服本判決，應於判決送達後十日內向本院提出上訴狀( 應附繕本 )。
                                            書記官  王淑美
中      華      民      國      九十二      年      六    月    十三    日


司法院資訊處製作；財團法人民間司法改革基金會備份。
